【裁判字號】    99,台上,850
【裁判日期】    990210
【裁判案由】    違反毒品危害防制條例
【裁判全文】
最高法院刑事判決              九十九年度台上字第八五０號
上  訴  人  甲○○
上列上訴人因違反毒品危害防制條例案件，不服台灣高等法院中
華民國九十八年十二月九日第二審判決（九十八年度上訴字第四
七八八號，起訴案號：台灣板橋地方法院檢察署九十八年度毒偵
字第一八二三號），提起上訴，本院判決如下：
    主  文
上訴駁回。
    理  由
一、施用第一級毒品部分
按不服地方法院之第一審判決而上訴者，應向管轄第二審之高等
法院為之。而第二審上訴書狀應述具體理由，第二審法院認為
上訴書狀未述理由者，應以判決駁回之。刑事訴訟法第三百六
十一條第一項、第二項、第三百六十七條前段分別定有明文。故
第二審上訴理由之述，應先合乎具體之要求，始有述可取與
否之實體審理與判斷之問題。倘上訴理由書狀雖述上訴理由，
但僅泛言原判決認定事實錯誤、違背法令、量刑失之過重或輕縱
等情詞，而未指出具體事由，或形式上雖已指出具體事由，然該
等事由縱使屬實，亦不足以認為原判決有何不當或違法，或其所
陳之事由，與訴訟資料所載不相適合者，均應認其實質上並未符
合具體之要件。本件原判決以上訴人甲○○提出之上訴理由書狀
，僅泛稱：上訴人係於民國九十八年二月二十四日中午，將第二
級毒品甲基安非他命放入玻璃球燒成煙後，佐以摻入第一級毒品
海洛因之香煙吸食，係同時用，應為一罪，第一審論以二罪，罪
責太重，上訴人坦承犯行，請給予自新機會，俾早日回去照顧家
人云云。然上訴人改稱「燒烤甲基安非他命之煙霧佐以摻有海洛
因之香煙吸食」，與其於第一審供承係九十八年二月二十四日、
同年月二十五日，前後二日分別以香煙及玻璃球燒烤之施用時間
、方式均不相符，已無足採。況所云縱然屬實，亦僅係時間密接
，仍屬分別施用，同應分論併罰。是上訴人所指原判決併罰之違
法，實際上並不存在，與其泛稱判刑太重等語，均難認為具體之
上訴理由，即不足以辨認第一審判決有何應予改判之不當或違法
。因認其上訴不符合法律上之程式要件，予以駁回。從形式上觀
察，並無何違法之處。上訴意旨雖稱：上訴人曾於勒戒後獲不起
訴處分，本件即屬初犯或再犯，不應構成累犯；上訴人應僅成立
一罪，且毒品危害防制條例於九十八年十一月三十（二十）日修
正施行，於偵、審中自白犯罪者，得減輕其刑，請依法減輕刑期
云云。惟上訴人於九十六年一月十日、九十七年七月七日均受有
期徒刑之執行完畢，有台灣高等法院被告前案紀錄表在卷可稽，
九十八年二月間故意再犯本件之罪，自屬累犯。九十八年十一月
二十日修正施行之毒品危害防制條例第十七條第二項規定：犯第
四條至第八條之罪，於偵查及審判中均自白者，減輕其刑。上訴
人施用毒品，係犯同條例第十條之罪，不能適用此規定減輕其刑
。執此指摘，並非合法之上訴理由。其餘上訴意旨，仍執陳詞，
就原判決理由已明白論斷之事項於不顧，泛指違法，顯與法律規
定得為第三審上訴理由之違法情形，不相適合。此部分之上訴為
違背法律上之程式，應予駁回。
二、施用第二級毒品部分
按刑事訴訟法第三百七十六條所列各罪之案件，經第二審判決者
，不得上訴於第三審法院，法有明文。上訴人施用第二級毒品部
分，原審係依毒品危害防制條例第十條第二項論處罪刑，核屬刑
事訴訟法第三百七十六條第一款之案件，依首開說明，既經第二
審判決，自不得上訴於第三審法院，上訴人竟復提起上訴，顯為
法所不許。此部分之上訴為不合法，亦應駁回。
據上論結，應依刑事訴訟法第三百九十五條前段，判決如主文。
中    華    民    國  九十九  年    二    月    十    日
                      最高法院刑事第十三庭
                          審判長法官  賴  忠  星
                                法官  呂  丹  玉
                                法官  吳      燦
                                法官  蔡  名  曜
                                法官  葉  麗  霞
本件正本證明與原本無異
                                      書  記  官
中    華    民    國  九十九  年    二    月  二十三  日
                                                      Q

司法院資訊處製作；財團法人民間司法改革基金會備份。
